臺灣板橋地方法院民事裁定              100年度抗字第134號
抗  告  人  陳美華
相  對  人  東方國際科技股份有限公司
法定代理人  陳美慧
上列抗告人聲請選派清算人等事件，抗告人對於中華民國100年7
月18日本院100年度司字第50號裁定提起抗告，本院裁定如下：
    主  文
抗告駁回。
抗告程序費用新臺幣壹仟元由抗告人負擔。
    理  由
一、按抗告及再抗告，除本法另有規定外，準用民事訴訟法關於
    抗告程序之規定，非訟事件法第46條定有明文。又抗告不合
    法者，抗告法院應以裁定駁回，民事訴訟法第495條之1第1
    項、第444條第1項前段亦有明文。
二、抗告人意旨略以：抗告人前為相對人公司股東，抗告人之母
    陳月霞亦為東方公司董事於民國99年9月1日死亡，因東方公
    司現任負責人涉有偽造文書、侵占、傷害等犯嫌，現由臺灣
    板橋地方法院檢察署偵辦中，抗告人之董事職位亦於100年2
    月15日遭到解任，雖東方公司於100年6月29日召開股東會，
    然就股東質疑部分均無交代，且股東間已不合並提出民刑訴
    訟，為此爰依公司法第322條規定，聲請清算東方公司及選派
    清算人。相對人公司之負責人於100年對其公司之前股東陳月
    霞，申報遺產稅金額為新臺幣113,535,969元，因資產並未剩
    餘許多，將多繳遺產稅，且股東以多涉訟，不管解散，分割
    亦合併，均應清算後才有基準，且100年6月29日之股東會，
    除損益及資產負債表內，並未提出庫存表等細目，故依法向
    本院聲請清算人，依公司法第335條規定，清算之實行發生顯
    著障礙時，法院依債權人或清算人或股東之聲請或依職權，
    得命令公司開始特別清算之規定，開始特別清算以利作業。
    為此提起本件抗告，請求廢棄原裁定等語。
三、按解散之公司，除因合併、破產而解散者外，應行清算；此
    規定於公司經中央主管機關撤銷或廢止登記者，亦有準用，
    公司法第24條、第26條之1分別定有明文。查本件相對人東方
    公司並未解散，亦未經中央主管機關撤銷或廢止登記，揆諸
    上開規定，尚非屬應行清算之情形。本件抗告人遽以股東糾
    紛為由，聲請清算東方公司及選派其清算人，於法無據。抗
    告意旨執前詞指摘原裁定不當，求予廢棄，非有理由，應予
    駁回。
四、據上論結，本件抗告為無理由，依非訟事件法第46條、第21
    條第2項、第24條第1項，民事訴訟法第495條之1第1項、第
    449條第1項、第95條、第78條，裁定如主文。
中    華    民    國   100    年    9     月    6     日
                  民事第二庭   審判長法  官  陳麗玲
                                     法  官  連育群
                                     法  官  張筱琪
以上正本係照原本作成
不得再抗告
中    華    民    國   100    年    9     月    6     日
                                     書記官  連思斐